臺灣臺南地方法院刑事判決　　　　　　　 94年度易字第669號
公　訴　人　臺灣臺南地方法院檢察署檢察官
被　　　告　乙○○
上列被告因恐嚇取財案件，經檢察官提起公訴（94年度偵字第83
50號），本院判決如下：
    主  文
乙○○意圖為自己不法之所有，以恐嚇使人將本人之物交付，累
犯，處有期徒刑捌月。
    事  實
一、乙○○曾於民國91年間，因違反動產擔保交易法案件，經臺
    灣彰化地方法院判處有期徒刑5月確定，於91年10月18日執
    行完畢，仍不知悔改。其於94年6月間，受前雇主丙○○之
    託，代向不詳姓名組頭簽5支共計新台幣（以下同）400元之
    「894」號碼之六合彩特三尾，惟該組頭將之誤載為「984」
    ，結果該「984」號碼中獎（乙○○涉犯賭博罪嫌部分，未
    經起訴），丙○○領得50萬元之中獎彩金後，依先前約定給
    予乙○○5分之1即10萬元之報酬。詎乙○○仍不知滿足，復
    意圖為自己不法之所有，於94年6月26日下午5時許，在臺南
    縣新化鎮內某處所，以其0000000000號碼之行動電話，撥打
    丙○○0000000000手機，向丙○○恫稱：「再拿出10萬元，
    不然我要叫人毆打你，看1次打1次」等語，嗣又減為5萬元
    ，致使丙○○心生畏懼，於同日下午8時20分許，在臺南縣
    新化鎮○○里○○街75號之1住處，交付5萬元給乙○○，乙○○得手後，為警當場逮獲。
二、案經丙○○訴由臺南縣警察局新化分局移送臺灣臺南地方法
    院檢察署檢察官告偵查起訴。
    理  由
一、訊據被告乙○○對於前開受告訴人丙○○之託代簽六合彩，
    因組頭誤載號碼而中獎，告訴人丙○○已給付10萬元之酬金
    ；另於前揭時、地，向告訴人丙○○拿取5萬元後，為警當
    場逮獲等情，已坦承屬實，雖矢口否認有上述恐嚇取財之犯
    行，並辯稱：係綽號「昌仔」之甲○○主動打電話給告訴人
    丙○○，旋告訴人丙○○打電話要他去取款，伊並無恐嚇，
    而該5萬元亦是告訴人丙○○再給他之酬金，並非恐嚇取財
    之款項云云。惟查：
  (1)、前揭犯罪事實，業據被告乙○○於警詢時供認不諱（見警
      卷第6、7頁），核與證人即告訴人丙○○於警局及本院審
      理中證述情節相符（見警卷第2、3頁，本院94年9月14日
      審判筆錄），並有仟元紙鈔影本3張及贓物認領保管單1份
      附卷可稽（見警卷第9、14頁）。
  (2)、被告乙○○於檢察官偵查中亦供承在94年6月26日下午5時
      許，以借錢之名，打電話向告訴人丙○○恐嚇，如不借給
      10萬元，就要找人打告訴人丙○○等情非虛（見偵查卷第
      10頁）；另被告乙○○暨證人即告訴人丙○○均供陳為真
      正，係被告乙○○於上述時、地，向證人即告訴人丙○○
　　  拿取5萬元時，為告訴人丙○○當場錄音之譯文亦顯示：
      被告乙○○欲再向告訴人丙○○拿錢零花，被告乙○○並
      表示，拿錢後，即不會再叫人毆打告訴人等情，復有該當
      場錄音之譯文1份在卷足憑（見偵查卷第10頁）。
  (3)、至於告訴人丙○○於本院準備程序中雖陳稱：係綽號「昌
      仔」之甲○○叫我拿10萬元給被告乙○○，我說已拿10萬
      元給被告乙○○，且中獎彩金都已花完，綽號「昌仔」之
      甲○○就在電話說如果不拿出來，就看1次打1次云云（見
      本院94年8月17日準備程序筆錄）；惟其於本院審判期日
      ，經檢察官聲請，以證人身分到庭具結後，經進行交互詰
      問結果，證稱：「是被告硬說是昌仔打的，但我認定是被
      告打的，且講話的人也是被告。我在準備程序庭說是昌仔
      打的，是被被告誤導的」、「我（從）沒有與昌仔通過電
      話，但我與被告通過太多電話，幾乎每天通3、4通電話」
      等語（見本院94年9月14日審判筆錄）。另被告亦聲請傳
      訊證人甲○○，其到庭具結後證稱：「我沒有打電話給丙○○，被告也沒有叫我打電話給丙○○」、「我沒有打電
      話恐嚇丙○○」、「我不瞭解被告幫丙○○簽六合彩之事
      」等語（見本院94年9月14日審判筆錄）。查：交互詰問
      制度設計之主要目的，在辯明供述證據之真偽，以發現實
      體之真實，此參刑事訴訟法第一百六十六條之立法理由甚
      明。故關於犯罪事實之調查，既攸關發現真實及保障人權
      ，其證據因採用嚴格之證明，自應賦予當事人詰問權之行
      使，以保障當事人基本訴訟權。本院本乎斯旨，因而依公
      訴人及被告之聲請傳訊證人丙○○、甲○○，彼等到庭後
      供述前先依法履行具結程序，旋經檢察官、被告行交互詰
      問，本院當庭聞自證人之直接陳述，而得上述證言，已足
      擔保其供述之真實性，且彼等二人所證述「甲○○無打電
      話恐嚇丙○○」一節，又相符合，益堪採信。
  (4)、綜上所述，並參酌被告果無再打電話恐嚇要錢，恆之常情
      ，告訴人丙○○焉有再付款之理，又安會報警逮獲等情以
      觀，被告前開辯解，核屬飾卸之詞，殊無足取，罪證至臻
      明確，犯行洵堪認定。
二、核被告以恐嚇使告訴人丙○○生畏怖心而交付財物之行為，
    係犯刑法第346條第1項之恐嚇取財罪。被告乙○○曾於91
    年間，因違反動產擔保交易法案件，經臺灣彰化地方法院判
    處有期徒刑5月確定，於91年10月18日執行完畢之事實，業
    據被告供明在卷，並有臺灣高等法院被告全國前案紀錄表附
    卷可稽，其於執行完畢後5年內再犯本件有期徒刑以上之罪
    ，為累犯，應依法加重其刑。審酌被告有上開前科，仍不知
    警惕，又再犯本件之罪，顯未因前所受刑罰而記取教訓，犯
    後於本院審理中，復否認犯行，尚乏徹底悛悔之意，殊屬不
    該，及其恐嚇取得之財物為5萬元，尚非甚鉅等一切情狀，
    爰量處如主文所示之刑。
據上論斷，應依刑事訴訟法第299條第1項前段、刑法第346條第1
項，第47條，罰金罰鍰提高標準條例第1條前段，判決如主文。
本案經檢察官丁○○到庭執行職務
中　　華　　民　　國　　94　　年　　9 　　月　　28　　日
　　　　　　　　　刑事庭審判長法　官　翁慶珍
                              法  官  洪士傑
                              法  官  張銘晃
以上正本證明與原本無異。
如不服本判決，應於判決送達後10日內，向本院提出上訴狀。
　　　　　　　　　　　　      書記官  秦復華
中　　華　　民　　國　　94　　年　　9　　月　　28　　日
附錄本案論罪科刑條文
中華民國刑法第346條
(單純恐嚇罪)
意圖為自己或第三人不法之所有，以恐嚇使人將本人或第三人之
物交付者，處6月以上5年以下有期徒刑，得併科1千元以下罰金
。
以前項方法得財產上不法之利益，或使第三人得之者，亦同。
前二項之未遂犯罰之。
